【裁判字號】    97,訴,1346
【裁判日期】    971231
【裁判案由】    搶奪等
【裁判全文】
臺灣雲林地方法院刑事判決              97年度訴字第1346號
公  訴  人  臺灣雲林地方法院檢察署檢察官
被      告  戊○○
            乙○○
上列被告等因搶奪等案件，經檢察官提起公訴（97年度偵字第39
22號），本院於準備程序進行中，因被告等就被訴事實均為有罪
之陳述，經告知簡式審判程序意旨，並聽取公訴人及被告等之意
見後，本院合議庭裁定依簡式審判程序審理，判決如下：
    主  文
戊○○、乙○○共同犯竊盜罪，均累犯，各處有期徒刑捌月；又
共同犯搶奪未遂罪，均累犯，各處有期徒刑拾月。均應執行有期
徒刑壹年貳月。
    事  實
一、戊○○前因詐欺案件，經本院以94年度六簡字第203 號判處
    有期徒刑3 月確定。又因違反毒品危害防制條例案件，經本
    院以94年度訴字第598 號各判處有期徒刑8 月、3 月，並定
    其執行刑為有期徒刑10月確定；上開各罪，經接續執行，於
    民國95年12月31日執行完畢。乙○○前因違反毒品危害防制
    條例案件，經本院以95年度訴字第15號、95年度訴字第673
    號各判處有期徒刑8 月、10月、4 月，後2 罪經本院裁定減
    刑並定應執行刑為有期徒刑6 月，並與前罪接續執行，於96
    年8 月29日執行完畢。詎其等均仍不知警惕，而為下列行為
    ：
  (一)乙○○於97年7 月27日晚上11時許，騎乘車牌號碼不詳之機
    車搭載戊○○，行經雲林縣斗六市○○路○ 段579 號「臺灣
    大學醫學院附設醫院雲林分院」停車場前，見丙○○所有之
    車牌號碼KIK-897 號重機車停放於該處，竟共同基於意圖為
    自己不法所有之犯意聯絡，趁無人注意之際，由戊○○以前
    揭機車上未取走之鑰匙啟動引擎而竊取之，得手後，供2 人
    代步使用。
  (二)乙○○於97年7 月30日上午11時許，騎乘上開竊得之機車搭
    載戊○○，行經雲林縣斗六市○○○路某豬舍旁之三叉路口
    ，見甲○獨自推著行動攤車販賣鹹粥且頸部掛有黃金項鍊1
    條，竟共同基於意圖為自己不法之犯意聯絡，由乙○○騎乘
    機車靠近甲○佯稱購買鹹粥，戊○○則趁甲○不及防備之際
    ，著手拉扭掛在甲○脖子上之黃金項鍊，而欲搶奪之。甲○
    見狀以雙手緊緊抓住項鍊，致該項鍊斷裂而掉落於地，2 人
    旋即騎車逃離現場，致未得逞。
二、案經雲林縣警察局斗南分局報告臺灣雲林地方法院檢察署檢
    察官偵查起訴。
    理  由
一、被告戊○○、乙○○所犯係死刑、無期徒刑、最輕本刑為3
    年以上有期徒刑以外之罪，其等於準備程序就前揭被訴事實
    均為有罪之陳述，經告知簡式審判程序之旨，並聽取其等與
    公訴人之意見後，本院合議庭認無不得或不宜改依簡式審判
    程序進行之情，爰依刑事訴訟法第273 條之1 第1 項、第28
    4 條之1 規定，裁定進行簡式審判程序。
二、上揭犯罪事實，業據被告2 人於偵查中及本院審理時均坦承
    不諱，並互核一致，亦與被害人丙○○、甲○於警詢中指述
    之情節相符，復有雲林縣警察局車輛尋獲電腦輸入單、贓物
    認領保管單、雲林縣警察局車輛尋獲電腦輸入單、甲○指認
    照片各1 份、路口監視器翻拍照片3 幀、現場照片8 幀在卷
    可稽，足認被告2 人前開自白與事實相符，可採為認定其等
    犯罪之證據。綜上所述，本案事證明確，被告2 人竊盜、搶
    奪犯行，均堪認定，應予依法論科。
三、論罪科刑：
  (一)核被告2 人之所為，均係犯刑法第320 條第1 項之竊盜罪及
    同法第325 條第3 項、第1 項之搶奪未遂罪。
  (二)被告2 人就上開犯行，均有犯意之聯絡及行為之分擔，為共
    同正犯。
  (三)被告2 人著手搶奪而未遂，均依刑法第25條第2 項規定，減
    輕其刑。
  (四)被告戊○○前因詐欺案件，經本院以94年度六簡字第203 號
    判處有期徒刑3 月確定。又因違反毒品危害防制條例案件，
    經本院以94年度訴字第598 號各判處有期徒刑8 月、3 月，
    並定其執行刑為有期徒刑10月確定；上開各罪，經接續執行
    ，於95年12月31日執行完畢。被告乙○○前因違反毒品危害
    防制條例案件，經本院以95年度訴字第15號、95年度訴字第
    673 號各判處有期徒刑8 月、10月、4 月，後2 罪經本院裁
    定減刑並定應執行刑為有期徒刑6 月，並與前罪接續執行，
    於96年8 月29日執行完畢，此有臺灣高等法院被告前案紀錄
    表各1 份在卷可憑，其等於受有期徒刑執行完畢後，5 年以
    內均故意再犯均為有期徒刑以上之本罪，各為累犯，均依刑
    法第47條第1 項規定，加重其刑，並均先加後減之。
  (五)本院審酌被告戊○○、乙○○現各值28、27歲之壯年，竟竊
    取他人之機車，復騎乘竊得之機車搶奪財物，無視法紀，尊
    重他人財產權觀念薄弱，亦影響社會良善治安，並使受害人
    陷於恐懼之中，惟念其等犯後均坦承犯行，尚能知錯，且所
    竊得之機車已由被害人領回等一切情狀，各量處如主文所示
    之刑，並定其等應執行之刑。
據上論斷，依應刑事訴訟法第273 條之1 第1 項、第299 條第1
項前段，刑法第28條、第320 條第1 項、第325 條第3 項、第1
項、第25條第2 項、第47條第1 項、第51條第5 款，刑法施行法
第1 條之1 第1 項、第2 項前段，判決如主文。
本案經檢察官丁○○到庭執行職務。
中    華    民    國    97    年    12    月    31    日
                  刑事第四庭  法  官  曾鴻文
以上正本證明與原本無異。
如不服本判決應於收受判決後10日內向本院提出上訴書狀，並應
敘述具體理由；其未敘述上訴理由者，應於上訴期間屆滿後20日
內向本院補提理由書（均須按他造當事人之人數附繕本）。「切
勿逕送上級法院」。
                              書記官  顏錦清
中    華    民    國    97    年    12    月    31    日
附錄本判決論罪科刑法條全文：
刑法施行法第1 條之1、刑法第320條第1項：
意圖為自己或第三人不法之所有，而竊取他人之動產者，為竊盜
罪，處5 年以下有期徒刑、拘役或新臺幣15,000 元以下罰金。
中華民國刑法第325條
意圖為自己或第三人不法之所有，而搶奪他人之動產者，處6 月
以上5 年以下有期徒刑。
因而致人於死者，處無期徒刑或7 年以上有期徒刑，致重傷者，
處3 年以上10年以下有期徒刑。
第 1 項之未遂犯罰之。


司法院資訊處製作；財團法人民間司法改革基金會備份。
